# 应收账款减值相关日后事项

提问人：rainy418 时间：2012-07-18 15:01:42
甲公司 2010 年度的财务报告于 2011 年 3 月 31 日批准对外报出。甲公司对乙公司的应收账款按照期末余额的10%计提坏账准备，期末该项应收账款的余额是1 000万元。 2011 年 1 月 10 日，甲公司收到银行的通知，乙公司于 2011 年 1 月 5 日宣告破产。甲公司预计该笔应收账款只能收回40%。
问题：在 2011 年 1 月 10 日，公司补提坏账准备时，应作为日后事项的调整事项来处理，还是作为本期事项来处理？

回答人：chenyiwei
这个问题类似于《计学撮要》P388～ 391 的“会计估计变更和前期差错的区分”问题，关键在于：在 2010 年 12 月 31 日，根据当时资产负债表日可获得的信息，是否知道或者应当知道该笔应收款项的可收回性将因为债务人破产而发生重大不利变化的事实。 由于本案例中债务人是在 2011 年 1 月 5 日破产，距离资产负债表日相当近，因此构成一项调整事项的可能性相对更大些。